# 请教陈版主：关于生产企业成本

提问人：fishwsj 时间：2011-02-17 13:53:50
一家外商投资企业，主要从事来料加工业务。从母公司采购货物、简单生产后再卖给母公司。该公司的主营业务成本为：原材料成本（标准成本 + 采购与标准成本的差异）。 与生产有关的固定资产折旧、员工工资、房租都没有计入成本，而是计入管理费用。 请问需不需要对这部分与生产有关的费用做审计调整（从管理费用调至生产成本）。 如果不做调整有没有重大影响。
公司采用这样的成本核算方法是不是为了降低成本、从而降低销售给母公司货物的转移定价。对审计有何影响。 谢谢陈版主解答！

回答人：chenyiwei
从会计角度，与生产有关的固定资产折旧、员工工资、生产用房房租等都应属于存货成本的组成部分。 但是主要“从事来料加工业务”和“从母公司采购货物、简单生产后再卖给母公司”的表述是否矛盾？是来料加工还是进料加工？

回答人：chenyiwei
回复 板凳 fishwsj 的帖子不恰当。事实上造成期末存货是按标准成本而不是实际成本计量。 如果差异影响重大的，应建议企业采取适当方式分摊成本差异到本期销售成本和期末结存存货成本，如果客户不同意调整的，应考虑对审计意见类型的可能影响。

回答人：chenyiwei
回复 报纸 fishwsj 的帖子根据涉及事项影响的重要性程度而定。